臺灣新北地方法院板橋簡易庭民事判決
110年度板簡字第2457號
原      告  新安東京海上產物保險股份有限公司

法定代理人  陳忠鏗  
訴訟代理人  羅天君  
            謝京燁  
            陳品序  
            李怡萱  
被      告  吳政諒  
上列當事人間侵權行為損害賠償事件，於民國111年3月10日言詞
辯論終結，本院判決如下：
    主  文
被告應給付原告新臺幣壹拾肆萬陸仟捌佰捌拾壹元，及自民國一
百一十年九月三日起至清償日止，按年息百分之五計算之利息。
原告其餘之訴駁回。
訴訟費用由被告負擔百分之八十六，餘由原告負擔。
本判決原告勝訴部分得假執行。
    事實及理由要領
一、原告起訴主張：被告於民國109年7月1日上午8時38分許駕駛
    車號000-0000號自小貨車，行經新北市○○區○道0號33公里90
    0公尺時，因未保持行車安全距離，自後碰撞原告所承保訴
    外人歐力士小客車租賃股份有限公司所有、訴外人陳茵琦所
    駕駛之車牌號碼號REA-8109號租賃小客車（以下簡稱系爭車
    輛），致系爭輛受有損害，支出車損維修費新臺幣（下同）
    170,642元（工資29,597元、零件108,499元、烤漆32,546元
    ），又原告已給付被保險人系爭車輛修理費，依法取得代位
    權。爰依侵權行為及保險代位之法律關係提起本件，聲明請
    求被告應給付原告170,642元及自起訴狀繕本送達被告之翌
    日起至清償日止，按年息百分之5 計算之利息。
二、被告則請求駁回原告之訴，辯稱：只跟對方擦傷而已，現場
    照片與維修單據不符，無法接受原告請求之金額，原告應提
    出本件事故當場之照片，而不是到修理場後才拍照。又原告
    所換的零件，除保險桿外，其他是否一定都要換，系爭車輛
    外表的傷痕累累是如何來的等語。
三、原告前揭主張，業據其提出行照、駕照、汽車受損照片、當
    事人登記聯單、道路交通事故初步分析研判表、估價單及統
    一發票、賠款同意書為證，並經本院依職權調取內政部警政
    署國道公路警察局第六公路警察大隊本件交通事故相關資料
    查明屬實，是本件事故之發生係因被告駕駛車輛未與前車保
    持隨時可以煞停之距離所致，洵堪認定，被告自有過失。
四、按因故意或過失，不法侵害他人之權利者，負損害賠償責任
    ；汽車、機車或其他非依軌道行駛之動力車輛，在使用中加
    損害於他人者，駕駛人應賠償因此所生之損害。民法第184
    條第1項前段、第191條之2前段分別定有明文。次按不法毀
    損他人之物者，被害人得請求賠償其物因毀損所減少之價額
    。民法第196條第1項亦有明文。又依民法第196條請求賠償
    物被毀損所減少之價額，固得以修復費用為估定之標準，但
    以必要者為限（如修理材料以新品換舊品，應予折舊）。經
    查，系爭車輛受損後之修復費用為170,642元（零件103,332
    元、工資28,188元、烤漆30,996元），有原告提出之估價單
    在卷可稽，被告雖辯稱現場受損照片與估價單不符云云，惟
    依警方所拍攝之現場照片及被告於國道公路警察局道路交通
    事故談話記錄表所示，本件事故發生時，被告所駕駛自小貨
    車後車斗裝載工具之總重量高達1,840公斤，而被告所駕駛
    自小貨車之前車牌亦已因碰撞變形，可知其自後追撞系爭車
    輛之力道非微，復參以估價單所載維修項目，與系爭車輛後
    方遭撞擊之受損部位大致相符，堪認原告就系爭車輛之必要
    修復費用已盡相當證明之責，洵堪採信，惟其中零件費用部
    分係以新品換舊品，更新零件之折舊價差顯非必要，自應扣
    除，而被告就其抗辯既未提出證據以實其說，是其所辯，尚
    不足採。又系爭車輛係於109年1月出廠（推定為15日）之租
    賃小客車，有行車執照附卷可稽，至109年7月1日車輛受損
    時，已使用0 年 5 月餘，依「營利事業所得稅結算申報查
    核準則」第95條第8項規定，固定資產提列折舊採用定率遞
    減法者，以一年為計算單位，其使用期間未滿一年者，按實
    際使用月數相當於全年之比例計算之，不滿一月者，以一月
    計，應以6月計，再依行政院公布之固定資產耐用年數表及
    固定資產折舊率表之規定，租賃小客車之耐用年數為4年，
    依定率遞減法每年折舊千分之438，則原告請求之修理費中
    零件費用108,499元，依上開標準計算其折舊後為84,738元
    （計算式如附表，小數點以下四捨五入），加計無須折舊之
    工資29,597元、烤漆32,546元，原告得向被告請求之必要修
    車費用共計146,881元（計算式：29,597元+32,546元+84,73
    8元=146,881元）。
五、綜上所述，原告依侵權行為及保險代位之法律關係，請求被
    告給付146,881元，及自起訴狀繕本送達翌日即110年9月3日
    起至清償日止，按年息百分之5 計算之法定利息，為有理由
    ，應予准許；逾此部分請求，則無理由，應予駁回。
六、原告勝訴部分，係就民事訴訟法第427 條第1 項訴訟適用簡
    易程序所為被告敗訴之判決，爰依同法第389 條第1 項第3 
    款規定，職權宣告假執行。
七、訴訟費用負擔之依據：民事訴訟法第79條。
中　　華　　民　　國　　111 　年　　3 　　月　　24　　日
                  臺灣新北地方法院板橋簡易庭
                      法　官　葉靜芳
以上正本係照原本作成。
如不服本裁定，應於送達後10日內，向本院提出抗告狀並表明抗
告理由，如於本裁定宣示後送達前提起抗告者，應於裁定送達後
10日內補提抗告理由書（須附繕本）。
中　　華　　民　　國　　111 　年　　3 　　月　　24　　日
                      書記官　陳君偉
附表
-----
折舊時間           金額
第1年折舊值        108,499×0.438×(6/12)=23,761
第1年折舊後價值    108,499-23,761=84,738